【裁判字號】    92,上易,2527
【裁判日期】    921029
【裁判案由】    竊盜
【裁判全文】
臺灣高等法院刑事判決                          九十二年度上易字第二五二七號
    上  訴  人
    即  被  告  乙○○
                丙○○
右列上訴人因竊盜案件，不服臺灣桃園地方法院九十二年度易字第七三六號，中華民
國九十二年七月十四日第一審判決（起訴案號：臺灣桃園地方法院檢察署九十二年度
偵字第三九七二號），提起上訴，本院判決如左：
    主  文
上訴駁回。
    事  實
一、浦光雷曾有強奪、贓物、竊盜等前科，民國八十九年間，再因竊盜案件，經台灣
    桃園地方法院於民國九十年八月十七日判處有期徒刑九月，同年九月三十日確定
    ，九十一年二月十四日執行完畢。丙○○曾有違反麻醉藥品管理條例、賭博等前
    科，復於八十九年、九十年間因違反毒品危害防制條例案件，分別經台灣桃園地
    方法院於八十九年十一月二十日判處有期徒刑六月確定，九十年十月二十九日判
    處有期徒刑七月確定，接續於九十二年二月十六日執行完畢。均不知悔改，二人
    共同意圖為自己不法之所有，於九十二年二月十七日下午三時四十分許，由乙○○攜其所有客觀上具有危險性之六角扳手，丙○○則騎乘機車搭載乙○○至桃園
    縣平鎮市○○街二號之「大豐電纜公司」工廠，乙○○持所帶之上揭六角扳手拆
    卸吊桿馬達、電線置於附近他人所有之手推車上，丙○○則在旁把風、支應，於
    接續拆卸鐵捲門尚未卸下時，因產生之聲響過大，引來隔鄰同屬大豐公司工廠之
    員工甲○○等多人前來查看，甲○○等人因未見丙○○動手拆卸鐵捲門，任令其
    離去現場，獨將乙○○留下報警處理，並扣得六角扳手一支。
二、案經桃園縣警察局平鎮分局報請台灣桃園地方法院檢察署檢察官偵查起訴。
    理  由
一、訊據上訴人即被告乙○○、丙○○固均坦承有於右揭時間進入上揭工廠，乙○○
    已拆卸馬達及電線。惟均矢口否認有竊盜犯行，被告乙○○辯稱：伊是撿破爛的
    ，該工廠大門沒有鎖，任何人都可以進出，所拆的應是廢棄、生銹別人不要之東
    西云云。被告丙○○辯稱：才出獄未久，因是親戚，想看乙○○作何事，才騎車
    載乙○○去大豐電纜公司，乙○○認為拆工廠東西不會有事，何況那個工廠確實
    是廢墟，有很多人皆去拆東西，其發現情形不對，有要乙○○不要去亂拆東西云
    云。
二、惟查：
  (一)從卷附照片觀之，大豐電纜公司佔地甚廣，廠內地面尚稱整潔，僅廠房內無生財
    器具而已，一般具有辨別事理能力之人，頂多會認該廠房目前無人使用，而不致
    誤認該廠房已遭人廢棄，尚有價值之廠內工具、電線、鐵器製品可任令他人隨意
    搬取。此由被告丙○○亦於原審法院審理時供稱：工廠雖廢棄，裡面的物件，應
    該還是有人的等語即明。證人即大豐電纜公司職員甲○○證稱：工廠定期有人看
    管，準備出租，我定期會去巡視。足見該工廠內之物品應確無讓人誤認為係他人
    不要之物之情形，被告乙○○所為伊拆取之物係別人不要的東西之辯解，要無足
    採。
  (二)被告乙○○於原審法院審理時供稱，其係先至丙○○住處要丙○○以機車載伊前
    往大豐電纜公司；其於偵訊時亦稱丙○○知道要去拆東西等語；按上揭工廠既非
    堆置廢棄物品之處，乙○○復無何權能可拆取他人尚有價值之物，參以上開丙○○「工廠內之物品還是有人的」之認知，則於被告乙○○表明要丙○○以機車載
    其前往拆東西時，為何未勸阻或拒絕一同前往，不惟先以機車搭載乙○○前往，
    尚且一同進入工廠內部。從客觀行為表現上，丙○○並未排斥與乙○○共同為拆
    取他人尚有價值之物之行為。
  (三)被告乙○○已拆卸取得之物件計有馬達及電線，鐵捲門則正在拆除中，按馬達、
    鐵捲門、體積不小、重量非輕，拆卸、搬運均需時間及體力，乙○○能否憑一己
    之力拿走該物？實足令人懷疑；又丙○○非但騎乘機車搭載乙○○到達大豐電纜
    公司，於明知乙○○拆取者非屬他人不要之物之情形下，竟然沒有加以勸阻，或
    選擇離開，反倒始終留在現場，俟工廠之職員出面阻止始行離去，謂其不知其事
    或未與乙○○同謀，難以令人置信。參以證人甲○○於本院審理時證稱：我下午
    去看，聽到隔壁有東西掉下來，有人在拆東西，一個（即乙○○）在拔卸鐵門，
    一個（即丙○○）在旁邊，丙○○有叫乙○○快走等語。顯然當時其已發現事態
    嚴重，除要乙○○快走外，自己亦藉機先行離去，其對被告二人之行為有不法之
    情事已知之甚明。其之仍留在現場，應係為把風、給予助力等目的，此亦足以為
    其確有參與本件共同竊盜犯行之證明。
  (四)綜上所述，被告二人所為之辯解均係事後卸責之詞，不足採信。本件事證明確，
    被告乙○○、丙○○二人之竊盜之犯行洵堪認定。
三、查扣案之六角扳手，為一尖銳之鐵器，客觀上對人之生命、身體有一定程度之危
    險，應屬兇器。被告二人持之行竊，核其等所為係犯刑法第三百二十一條第一項
    第三款之攜帶兇器竊盜罪。其二人有犯意聯絡，行為分擔，為共同正犯。又被告
    乙○○、丙○○二人前均有如事實欄所述之前科及執行完畢等情，有本院被告全
    國前案紀錄表各一份在卷可稽，其等於五年內再犯本件有期徒刑以上之罪，均為
    累犯，均應加重其刑。
四、原審認被告乙○○、丙○○二人罪證明確，適用刑法第二十八條、第三百二十一
    條第一項第三款、第四十七條，並審酌被告二人犯罪之動機、目的、手段、及其
    等品性、生活狀況、智識程度、犯罪所生之損害、犯罪後態度等一切情狀，量處
    有期徒刑七月；並說明扣案六角板一支係被告乙○○所有供犯罪所用之物，依刑
    法第三十八條第一項第二款宣告沒收。認事用法，核無不合，量刑亦屬適當。被
    告乙○○、丙○○二人上訴意旨猶執前詞否認犯罪，為無理由，應予駁回。
五、被告二人經合法傳喚，無正當之理由不到庭，爰不待其陳述，逕行判決。
據上論斷，應依刑事訴訟法第三百六十八條、第三百七十一條，判決如主文。
本案經檢察官洪泰文到庭執行職務。
中      華      民      國    九十二    年      十      月    二十九    日
                              臺灣高等法院刑事第十七庭
                                  審判長法  官  陳  正  雄
                                        法  官  許  錦  印
                                        法  官  劉  壽  嵩
右正本證明與原本無異。
不得上訴。
                                        書記官  廖  婷  璇
中      華      民      國    九十二    年      十      月     三十     日
附錄：本判決論罪科刑法條全文
刑法第三百二十一條
犯竊盜罪而有左列情形之一者，處六月以上五年以下有期徒刑：
一、於夜間侵入住宅或有人居住之建築物、船艦或隱匿其內而犯之者。
二、毀越門扇、牆垣或其他安全設備而犯之者。
三、攜帶兇器而犯之者。
四、結夥三人以上而犯之者。
五、乘火災、水災或其他災害之際而犯之者。
六、在車站或埠頭而犯之者。
前項之未遂犯罰之。


司法院資訊處製作；財團法人民間司法改革基金會備份。
